【裁判字號】    94,易,1810
【裁判日期】    950125
【裁判案由】    毒品危害防制條例
【裁判全文】
臺灣板橋地方法院刑事判決              94年度易字第1810號
公  訴  人  臺灣板橋地方法院檢察署檢察官
被      告  甲○○
                      號14樓.
                    （另案在台灣台北監獄台北分監執行中）
上列被告因違反毒品危害防制條例案件，經檢察官提起公訴（94
年度毒偵字第5527號），經本院訊問被告為有罪陳述後，改依簡
式審判程序審理，並判決如下：
    主  文
甲○○連續施用第二級毒品，累犯，處有期徒刑柒月。
    事  實
一、甲○○有麻醉藥品管理條例、毒品危害防制條例等前科，於
    民國83年間即因違反麻醉藥品管理條例案件，經本院以84年
    度訴字第671 號判決應執行有期徒刑5 年6 月，經台灣高等
    法院以84年度上訴字第4278號判決駁回上訴確定，自84年12
    月15日起算刑期，於87年4 月9 日縮刑假釋出監付保護管束
    ，嗣於假釋期間另犯他案，經撤銷假釋後，自89年11月15日
    執行殘刑3 年4 日，於92年9 月29日縮刑期滿執行完畢。另
    甲○○於89年6 月間，因施用毒品案件，經台灣桃園地方法
    院以89年度毒聲字第4019號裁定觀察勒戒，經認有繼續施用
    傾向，經同院以89年度毒聲字第4443號裁定強制戒治，嗣因
    戒治成效良好，再由同院以89年度毒聲字第6866號裁定停止
    戒治，所餘戒治期間付保護管束，於90年7 月2 日戒治期滿
    視為執行完畢。
二、詎甲○○仍不知悔改，明知安非他命係毒品危害防制條例第
    2 條第2 項第2 款所定之第二級毒品，依法均不得施用、持
    有，竟基於施用第二級毒品安非他命之概括犯意，自94年5
    月間起至同年7 月16日上午7 時許（起訴書誤載為94年8 月
    24 日2時許）為警採尿前96小時內之某時止，在其台北縣鶯
    歌鎮正義新村129 住處，多次施用第二級毒品安非他命，嗣
    於該日凌晨3 時55分許，因在台北縣鶯歌鎮○○街213 號前
    另犯竊盜案件，為警當場查獲，並於該日上午7 時許採取甲
    ○○尿液送驗結果，呈安非他命陽性反應，而悉上情。
三、案經台北縣政府警察局三峽分局報告台灣板橋地方法院檢察
    署檢察官偵查起訴。
    理  由
一、訊據被告甲○○於警詢、偵查及本院審理中對上開事實均坦
    承不諱，而其於於94年7 月16日上午7 時許為警查獲所採集
    之尿液檢體（編號：0000-0000 號），經送台灣檢驗科技股
    份有限公司檢驗結果，呈安非他命陽性反應乙節，有姓名對
    照表、該公司94年8 月8 日濫用藥物尿液檢驗報告各1 件（
    見94年度毒偵字第5527號偵查卷第21至22頁）為憑。足認被
    告前揭自白與事實相符，堪予採信。次查，被告前於89年6
    月間，因施用毒品案件，經台灣桃園地方法院以89年度毒聲
    字第4019號裁定觀察勒戒，經認有繼續施用傾向，經同院以
    89年度毒聲字第4443號裁定強制戒治，嗣因戒治成效良好，
    再由同院以89年度毒聲字第6866號裁定停止戒治，所餘戒治
    期間付保護管束，於90年7 月2 日戒治期滿視為執行完畢等
    情，有台灣高等法院被告前案紀錄表及刑案資料查註紀錄表
    各1 件在卷可稽。本件事證明確，被告犯行堪以認定。
二、按安非他命屬毒品危害防制條例第2 條第2 項第2 款所列之
    第二級毒品，核被告甲○○所為，係犯毒品危害防制條例第
    10條第2 項之施用第二級毒品罪。其施用前後持有安非他命
    之低度行為，為施用之高度行為所吸收，不另論罪。被告多
    次施用毒品犯行，時間緊接，且所犯又為構成要件相同之罪
    ，顯係基於概括犯意為之，為連續犯，應論以一罪，並加重
    其刑。再被告有如事實欄所載之前科及刑之執行情形，參諸
    前述台灣高等法院被告全國前案紀錄表所載即明，被告於有
    期徒刑執行完畢後，5 年以內再犯本件有期徒刑以上之罪，
    為累犯，應依刑法第47條之規定，遞予加重其刑。本院審酌
    被告曾因施用毒品經裁定強制戒治執行完畢，復於93年11月
    間再因施用毒品，經本院以93年度簡字第5365號判處有期徒
    刑5 月確定，竟於半年內再為本件犯行，顯見其未知戒除毒
    癮，意志力薄弱，並考量施用毒品乃自戕行為，所生危害非
    鉅，及坦承犯行，犯後態度尚稱良好等一切情狀，量處如主
    文所示之刑。
三、末按「除被告所犯為死刑、無期徒刑、最輕本刑為三年以上
    有期徒刑之罪或高等法院管轄第一審案件者外，於前條第一
    項程序進行中，被告先就被訴事實為有罪之陳述時，審判長
    得告知被告簡式審判程序之旨，並聽取當事人、代理人、辯
    護人及輔佐人之意見後，裁定進行簡式審判程序」，刑事訴
    訟法第273 條之1 定有明文。查本件被告涉犯之毒品危害防
    制條例第10條第2 項之施用第二級毒品罪，法定本刑並非最
    輕本刑為3 年以上有期徒刑之罪，且被告於本院準備程序期
    日中已就被訴事實為有罪之陳述，經告知被告簡式審判程序
    之旨後，被告及公訴人對於本件改依簡式審判程序審理亦均
    表示無意見，是本院即依前揭刑事訴訟法規定，裁定本件進
    行簡式審判程序，附此敘明。
據上論斷，應依刑事訴訟法第273 條之1 第1 項、第299 條第1
項前段，毒品危害防制條例第10條第2 項，刑法第11條前段、第
56條、第47條，判決如主文。
本案經檢察官魏正杰到庭執行職務。
中    華    民    國    95    年    1     月    25    日
                  刑事第十五庭  法  官  汪怡君
上列正本證明與原本無異。
如不服本判決，應於送達後十日內向本院提出上訴狀。
                                書記官  李郁禎
中    華    民    國    95    年    1     月    27    日
附錄本案論罪科刑法條全文：
毒品危害防制條例第10條
施用第一級毒品者，處六月以上五年以下有期徒刑。
施用第二級毒品者，處三年以下有期徒刑。


司法院資訊處製作；財團法人民間司法改革基金會備份。
